臺灣板橋地方法院刑事判決　　　　　　 99年度易字第3517號
公　訴　人　臺灣板橋地方法院檢察署檢察官
被　　　告　楊宗翰
上列被告因竊盜案件，經檢察官提起公訴（九十九年度偵字第二
九三○九號），被告就被訴事實為有罪陳述，本院改行簡式審判
程序審理，判決如下：
    主  文
楊宗翰攜帶兇器毀越安全設備竊盜，處有期徒刑捌月，扣案之切
管器壹支，沒收之；又攜帶兇器毀越安全設備於夜間侵入住宅竊
盜，處有期徒刑捌月，扣案之切管器壹支，沒收之；又攜帶兇器
毀越安全設備竊盜，處有期徒刑捌月，扣案之切管器壹支，沒收
之。應執行有期徒刑壹年拾月，扣案之切管器壹支，沒收之。
    事  實
一、楊宗翰無業經濟拮据，竟意圖為自己不法之所有，分別為下
    列犯行：
  (一)於民國九十九年十月二日下午三時五分許，騎乘車號Ｋ二Ｇ
    - ○七五號重型機車，並攜帶自備客觀上足對人之生命、身
    體造成危險，可供兇器使用之切管器一支，前往吳曉寧位於
    新北市○○區○○路三十三號二樓之住處，以切管器切開上
    址鐵窗，而以侵入住宅之方式，竊取吳曉寧所有之金項鍊一
    條、銀項鍊五條、水晶項鍊三條等財物得手後旋即離去，嗣
    經吳曉寧於同日下午六時許下班回家後發現失竊，報警處理
    ，經警調閱遭竊住宅附近路口之監視器畫面，始悉上情。
  (二)於九十九年十月二日下午七時許之夜間，騎乘上揭車號之重
    型機車，攜帶自備客觀上足對人之生命、身體造成危險，可
    供兇器使用之切管器一支，前往秦春美位於新北市○○區○
    ○路二段一二四巷三十四弄十八號二樓之住處，以切管器切
    開上址鐵窗，而以侵入住宅之方式，竊取秦春美所有之現金
    新台幣（下同）五千元，得手後旋即離去；楊宗翰於九十九
    年十月十二日於偵察機關尚未發覺犯罪前，主動向新北市政
    府海山分局新海派出所坦承犯行而自首，而接受裁判。
  (三)於九十九年十月七日上午三時十五分許之夜間，騎乘同上揭
    車號之重型機車，攜帶自備客觀上足對人之生命、身體造成
    危險，可供兇器使用之切管器一支，前往林翠娥為負責人位
    於新北市○○區○○街二號一樓之無人居住或看守之伊諾莉
    國際髮型沙龍行，以切管器切開上址鐵窗，竊取林翠娥所有
    之現金一萬一千元，得手後旋即離去。嗣經該髮型沙龍行店
    長徐靖涵於同日上午九時三十分許準備開店營業時發現遭竊
    ，報警處理，經警查閱遭竊沙龍行提供之監視器畫面，始悉
    上情。
二、案經徐靖涵訴由新北市政府警察局海山分局移送臺灣板橋地
    方法院檢察署檢察官偵查起訴。
    理  由
一、訊據被告楊宗翰對於上述時、地竊盜之犯行均坦承不諱，核
    與被害人吳曉寧、秦春美、告訴人徐靖涵於警詢中之指述及
    本院審理時證人即被害人林翠娥之證詞相符，復有卷附新北
    市政府警察局海山分局海山派出所扣押物品目錄表一紙、扣
    案物照片一幀、監視器影像翻拍照片十二幀、現場照片七幀
    足稽，並有扣案之切管器一支足資佐證，是被告之自白與事
    實相符，事證已臻明確，犯行堪以認定，應依法論科。
二、按行為後法律有變更者，適用行為時之法律，但行為後之法
    律有利於行為人者，適用最有利於行為人之法律，刑法第二
    條第一項定有明文。查被告行為後，刑法第三百二十一條，
    業於一百年一月二十六日公布施行，修正後規定：「犯竊盜
    罪而有下列情形之一者，處六月以上、五年以下有期徒刑，
    得併科新臺幣十萬元以下罰金：一、侵入住宅或有人居住之
    建築物、船艦或隱匿其內而犯之者。二、毀越門扇、牆垣或
    其他安全設備而犯之者。三、攜帶兇器而犯之者。四、結夥
    三人以上而犯之者。五、乘火災、水災或其他災害之際而犯
    之者。六、在車站、埠頭、航空站或其他供水、陸、空公眾
    運輸之舟、車、航空機內而犯之者。前項之未遂犯罰之。」
    ，是以修正後之規定，與原條文之比較，就科刑範圍除法定
    刑為處有期徒刑六月以上、五年以下外，另得併科罰金十萬
    元；又該條第一項第一款修正刪除「於夜間」、第六款修正
    為「在車站、埠頭、航空站或其他供水、陸、空公眾運輸之
    舟、車、航空機內而犯之者」，經比較新舊法有關罪刑之一
    切情形綜其全部結果比較後，修正後之規定未對被告更為有
    利，是依上揭說明，被告本案犯行，自應適用一百年一月二
    十六日修正前之刑法條文而為處斷，合先敘明。
三、另按修正前刑法第三百二十一條第一項第一款之竊盜罪，必
    須有夜間侵入或隱匿其內之行為，而所侵入或隱匿者，又須
    他人之住宅或他人居住之建築物，始合於該款犯罪之成立要
    件，此有最高法院二十三年度上字第二五四○號判例參照，
    又按修正前刑法第三百二十一條第一項第二款所謂「其他安
    全設備」，係指具有隔絕防閑作用，並固定於土地上之建築
    物或工作物之安全設備而言；建築物裝設之窗戶、氣窗、鐵
    窗，依一般社會通常觀念，皆具有隔絕、防盜及防閑之功能
    作用，自屬刑法第三百二十一條第一項第二款所稱之安全設
    備；再按攜帶兇器竊盜罪，係以行為人攜帶兇器竊盜為其加
    重條件，此所謂兇器，其種類並無限制，凡客觀上足對人之
    生命、身體、安全構成威脅，具有危險性之兇器均屬之，且
    祇須行竊時攜帶此種具有危險性之兇器為已足，並不以攜帶
    之初有行兇之意圖為必要，亦有最高法院七十九年台上字第
    五二五三號判例可資參照。查被告行竊時所使用之切管器一
    支，為合金製品，並有被告當庭繪製之草圖、扣案物照片各
    一份附卷可稽，且依被害人指訴，上址住處鐵窗確實已遭人
    破壞而侵入，復有現場照片一幀（見偵卷第四十六頁）在卷
    可考，是以若非使用器械破壞，應無從毀壞鐵窗，被告供述
    其係使用切管器切斷鐵窗一節，應堪採信，而該器械既屬合
    金製品，且該器械之切割處呈齒輪狀，可切斷冷媒管、鋼管
    等堅硬物品，又能持之切斷鐵窗，客觀上應足以對於人之身
    體、生命安全構成威脅而具有危險性，故上開切管器一支自
    屬兇器無訛，是核被告所為犯罪事實欄(一)係犯修正前刑法第
    三百二十一條第一項第二款、第三款之攜帶兇器毀越安全設
    備竊盜罪；為犯罪事實欄(二)係犯修正前刑法第三百二十一條
    第一項第一款、第二款、第三款之攜帶兇器毀越安全設備於
    夜間侵入住宅竊盜罪；為犯罪事實欄(三)所為係犯修正前刑法
    第三百二十一條第一項第二款、第三款之攜帶兇器毀越安全
    設備竊盜罪。被告所犯之犯罪事實欄(一)、(二)、(三)之加重竊盜
    罪，犯罪時間、地點及被害人均不相同，犯意各別，行為互
    殊，應予分論併罰。而證人林翠娥即伊諾莉國際髮型沙龍行
    負責人於本院審理中證稱：該址為髮型沙龍行，平時營業時
    間為早上十時至下午九時，於營業結束後，店內無人在內居
    住或看守，與上揭判例要旨，於夜間侵入或隱匿有人居住之
    建築物要件並不相符，起訴書引用法條認犯罪事實欄(三)係犯
    刑法第三百二十一條第一項第一款之規定，是有未合；起訴
    書就上揭被告犯罪事實，起訴法條雖均未載修正前刑法第三
    百二十一條第一項第三款，惟觀諸公訴意旨，係就被告持有
    切管器切斷鐵窗，而侵入住宅行竊為偵查並起訴，是以起訴
    書之涉犯法條，容有漏載，均併此敘明。被告於上開犯罪事
    實欄(二)竊盜犯行後，在未被有偵查犯罪職權之公務員發覺前
    ，主動向新北市政府警察局海山分局新海派出所員警自首犯
    罪，此有新北市政府警察局海山分局新海派出所調查筆錄附
    卷可稽（見偵卷第九至十一頁），乃依刑法第六十二條前段
    減輕其刑。爰審酌被告年輕力壯，好逸惡勞，不思以正途賺
    取金錢，所為侵害被害人等之財產及居住安寧之法益非輕，
    惟其犯後，已坦承犯行，非無悔意，兼衡其犯罪目的、手段
    、所竊取財物之價值等一切犯罪情狀，分別量處如主文所示
    之刑，並定其應執行刑，以資懲儆。末查扣案之切管器一支
    ，係被告所有供被告犯罪所用之物，業據其供承在卷，應依
    刑法第三十八條第一項第二款之規定沒收。
據上論斷，應依刑事訴訟法第二百七十三條之一第一項、第二百
九十九條第一項前段，刑法第二條第一項前段、修正前刑法第三
百二十一條第一項第一款、第二款、第三款、第六十二條前段、
第五十一條第五款、第三十八條第一項第二款，判決如主文。
本案經檢察官楊景舜到庭執行職務。
中    華    民    國   100    年    1     月    28    日
                 臺灣板橋地方法院刑事第十五庭
                            法  官  王綽光
以上正本證明與原本無異。
如不服本判決應於收受送達後十日內向本院提出上訴書狀，並應
敘述上訴理由; 其未敘述上訴理由者，應於上訴期間屆滿後二十
日內向本院補提理由書（均需按他造當事人之人數附繕本，切勿
逕送上級法院）。
                            書記官  許清秋
中    華    民    國   100    年    2     月    8     日
附錄本案論罪科刑法條全文：
修正前中華民國刑法第三百二十一條（加重竊盜罪）
犯竊盜罪而有左列情形之一者，處六月以上、五年以下有期徒刑
：
一、於夜間侵入住宅或有人居住之建築物、船艦或隱匿其內而犯
    之者。
二、毀越門扇、牆垣或其他安全設備而犯之者。
三、攜帶兇器而犯之者。
四、結夥三人以上而犯之者。
五、乘火災、水災或其他災害之際而犯之者。
六、在車站或埠頭而犯之者。
前項之未遂犯罰之。